【裁判字號】    92,裁,1243
【裁判日期】    920904
【裁判案由】    請求照價收買承佃耕地
【裁判全文】
最  高  行  政  法  院  裁  定                  九十二年度裁字第一二四三號
    聲  請  人  乙○○
    兼訴訟代理人
                甲○○
右聲請人因與相對人苗栗縣政府間請求照價收買承佃耕地事件，對於中華民國九十一
年十一月二十一日本院九十一年度裁字第一三五一號裁定，聲請再審。本院裁定如左
：
    主  文
再審之聲請駁回。
再審訴訟費用由聲請人負擔。
    理  由
按行政訴訟之當事人，對於本院之裁定，聲請再審，經駁回後，不得復以同一原因事
實，又對駁回再審聲請之裁定，更行聲請再審，本院四十六年度裁字第四十一號著有
判例。本件聲請人前因有關請求照價收買承佃耕地事件，提起行政訴訟，經本院判決
駁回其訴後，聲請人先後多次提起再審之訴及聲請再審，均經本院以其不合法定再審
要件，分別裁判駁回。茲聲請人復對本院九十一年度裁字第一三五一號裁定（以下稱
原裁定）聲請再審，核其狀述理由要旨無非謂：聲請人發見法務部八十三年一月二十
八日法八十三律字第二○一七號函及行政院八十三年七月九日台八十三內字第二六四
九七號函，足以證明前程序之裁判及再訴願、訴願決定與原處分援用判例錯誤，上開
證物如經斟酌，聲請人可獲較有利之裁判。又前開行政院八十三年七月九日台八十三
內字第二六四九七號函之行政處分已推翻臺灣省政府（地政處）八十一年十月三十日
八十一地三字第九○三○六號之行政處分，爰依行政訴訟法第二百七十三條第一項第
十一款、第十三款規定提起本件再審聲請云云。惟查上開事由，業經聲請人於前茲各
次訴訟程序中提出主張，而為本院不採，茲聲請人復以同一原因事實對於本院最近一
次之裁定，聲請再審，揆諸首揭判例意旨，難謂合法，應予駁回。又當事人就同一事
件對於本院所為歷次裁判提起再審之訴或聲請再審者，必須其對最近一次之裁判具有
再審之原因者，始得進而審究其前此歷次裁判有無再審原因。本件聲請人對本院原裁
定聲請再審為不合法，已如前述，則其請求廢棄本院八十二年度判字第二九○七號判
決、第二四六三號判決、第一九三○號判決及第一三二九號判決、八十三年度裁字第
六二六號、第三三九號裁定、八十四年度裁字第一三七二號、第七五八號、第三八八
號裁定、八十五年度裁字第一八三○號、第一三二七號、第六六四號裁定、八十九年
度裁字第二四一號裁定及九十年度裁字第三三五號裁定，即無庸審究，併此明。
據上論結，本件再審之聲請不合法，爰依行政訴訟法第二百八十三條、第二百七十八
條第一項、第一百零四條、民事訴訟法第九十五條、第七十八條、第八十五條第一項
前段，裁定如主文。
中    華    民    國    九十二      年       九       月       四       日
                    最 高 行 政 法 院  第 四 庭
                                審 判 長 法  官      廖  政  雄
                                         法  官      趙  永  康
                                         法  官      林  清  祥
                                         法  官      鍾  耀  光
                                         法  官      姜  仁  脩
右  正  本  證  明  與  原  本  無  異
                                         法院書記官  莊  俊  亨
中    華    民    國    九十二      年      九        月      四        日


司法院資訊處製作；財團法人民間司法改革基金會備份。
